臺灣桃園地方法院刑事裁定
111年度聲字第1834號
聲  請  人  臺灣桃園地方檢察署檢察官
受  刑  人  蔡嘉寶



上列聲請人因受刑人數罪併罰有二裁判以上，聲請定其應執行之
刑（111年度執聲字第1266號），本院裁定如下：
    主  文
蔡嘉寶犯如附表所示之罪，所處如附表所示之刑，應執行拘役壹
佰貳拾日，如易科罰金，以新臺幣壹仟元折算壹日。
    理　由
一、聲請意旨略以：受刑人蔡嘉寶因竊盜等案件，先後經法院判
    決如附表所示之刑確定，應依刑法第53條、第51條第6款定
    其應執行之刑，爰依刑事訴訟法第477條第1項規定聲請裁定
    等語。
二、裁判確定前犯數罪者，併合處罰之；數罪併罰，有二裁判以
    上者，依第51條規定，定其應執行之刑；宣告多數拘役者，
     比照前款定其刑期。但不得逾120日，刑法第50條第1項前
    段、第53條、第51條第6款分別定有明文。另有二裁判以上
    經定其執行刑後，又與其他裁判併合更定其執行刑者，前定
    之執行刑當然失效，仍應以原來宣告之數個刑罰計算，而不
    以當時該數罪所定應執行刑為計算之基準（最高法院57年度
    台抗字第198號裁定意旨參照）；而上開更定之應執行刑，
    不應比前定之應執行刑加計其他裁判所處刑期後為重，否則
    即與法律秩序理念及法律目的內部界限有違，難認適法（最
    高法院93年度台非字第192號裁定意旨參照）。
三、受刑人蔡嘉寶因竊盜等案件，先後經法院判決處如附表編號
    1至11所示之刑，且均確定在案，此有各該裁判書及臺灣高
    等法院被告前案紀錄表等在卷可稽。而如附表編號1所示之
    罪，其判決確定日期為民國110年5月22日，如附表編號2至 
    11所示之罪，其犯罪日期均在110年5月22日之前，核與上開
    規定相符。又如附表編號1至3所示之罪，前經本院以109年
    度壢原簡字第87號、第112號、110年度壢原簡字第32號判決
    定應執行拘役25日，如附表編號4至11所示之罪，則經本院
    以111年度聲字第1155號裁定定應執行拘役120日，依上開說
    明，前所定之應執行刑均當然失效，本院自應以其各罪之宣
    告刑為基礎，定其應執行之刑。是檢察官聲請定其應執行之
    刑，於法並無不合，應予准許。
四、本院審酌受刑人所犯各罪均為竊盜罪，犯罪之態樣、手法及
    所侵害法益均相類似，責任非難重複之程度甚高，兼衡受刑
    人所犯各罪情節、行為人預防需求、法律目的之內部界限、
    相關刑事政策及明文規定拘役定應執行刑上限等一切情狀，
    為整體非難評價，依刑法第53條、第51條第6款之規定，定
    其應執行之刑，並依刑法第41條第1項前段規定，諭知易科
    罰金之折算標準。又本案檢察官聲請定應執行刑之罪，囿於
    刑法第51條第6款所規定拘役120日定應執行刑上限，本院幾
    無裁量空間可言，故認無另使受刑人陳述意見之必要，附此
    敘明。
五、依刑事訴訟法第477條第1項，裁定如主文。
中　　華　　民　　國　　111 　年　　6 　　月　　28　　日
                  刑事第一庭  法　官　陳布衣

以上正本證明與原本無異。
如不服本裁定，應於裁定送達後5 日內向本院提出抗告狀。
　　　　　　　　　　　　　　　書記官　蔡昌霖
中　　華　　民　　國　　111 　年　　6 　　月　　29　　日
附表：
編號  1 2 3 罪名  竊盜 竊盜 竊盜 宣告刑  拘役10日，如易科罰金，以新臺幣 1,000元折算1日 拘役10日，如易科罰金，以新臺幣 1,000元折算1日 拘役10日，如易科罰金，以新臺幣 1,000元折算1日 犯罪日期  109年2月26日 109年4月3日 110年3月8日 偵查機關 年度案號  桃園地檢109年度偵字第10765號等 桃園地檢109年度偵字第10765號等 桃園地檢109年度偵字第10765號等 最後   事實審 法院 臺灣桃園地方法院 臺灣桃園地方法院 臺灣桃園地方法院  案號 109年度壢原簡字第87號、第112號、110年度壢原簡字第32號 109年度壢原簡字第87號、第112號、110年度壢原簡字第32號 109年度壢原簡字第87號、第112號、110年度壢原簡字第32號  判決日期 110年4月12日 110年4月12日 110年4月12日  確定  判決 法院 臺灣桃園地方法院 臺灣桃園地方法院 臺灣桃園地方法院  案號 109年度壢原簡字第87號、第112號、110年度壢原簡字第32號 109年度壢原簡字第87號、第112號、110年度壢原簡字第32號 109年度壢原簡字第87號、第112號、110年度壢原簡字第32號  判決確定日期 110年5月22日 110年5月22日 110年5月22日 備註  編號1至3經定應執行拘役25日； 執行案號：桃園地檢110年度執字第5802號   

編號  4 5 6 罪名  竊盜 竊盜 竊盜 宣告刑  拘役50日，如易科罰金，以新臺幣 1,000元折算1日 拘役30日，如易科罰金，以新臺幣 1,000元折算1日 拘役15日，如易科罰金，以新臺幣 1,000元折算1日 （共4罪） 犯罪日期  109年11月15日 109年12月10日 109年10月4日、 109年9月19日、 109年10月6日、 109年10月22日、 偵查機關 年度案號  桃園地檢109年度速偵字第6602號 桃園地檢109年度速偵字第7090號 桃園地檢110年度偵字第3817號等 最後   事實審 法院 臺灣桃園地方法院 臺灣桃園地方法院 臺灣桃園地方法院  案號 109年度壢原簡字第191號 110年度壢原簡字第4號 110年度審原簡字第42號、第43號、第44號、第45號  判決日期 110年5月27日 110年6月20日 110年9月27日  確定  判決 法院 臺灣桃園地方法院 臺灣桃園地方法院 臺灣桃園地方法院  案號 109年度壢原簡字第191號 110年度壢原簡字第4號 110年度審原簡字第42號、第43號、第44號、第45號  判決確定日期 110年8月5日 110年8月24日 110年10月27日 備註  編號4至11經定應執行拘役120日； 執行案號：桃園地檢111年度執更字第1806號   

編號  7 8 9 罪名  竊盜 竊盜 竊盜 宣告刑  拘役10日，如易科罰金，以新臺幣 1,000元折算1日 （共5罪） 拘役5日，如易科罰金，以新臺幣 1,000元折算1日 拘役5日，如易科罰金，以新臺幣 1,000元折算1日 （共2罪） 犯罪日期  109年11月6日、 109年11月6日、 109年10月9日、 109年11月8日、 109年12月13日、 109年11月7日 109年11月7日、 109年11月18日 偵查機關 年度案號  桃園地檢110年度偵字第3817號等 桃園地檢110年度偵字第3817號等 桃園地檢110年度偵字第3817號等 最後   事實審 法院 臺灣桃園地方法院 臺灣桃園地方法院 臺灣桃園地方法院  案號 110年度審原簡字第42號、第43號、第44號、第45號 110年度審原簡字第42號、第43號、第44號、第45號 110年度審原簡字第42號、第43號、第44號、第45號  判決日期 110年9月27日 110年9月27日 110年9月27日  確定  判決 法院 臺灣桃園地方法院 臺灣桃園地方法院 臺灣桃園地方法院  案號 110年度審原簡字第42號、第43號、第44號、第45號 110年度審原簡字第42號、第43號、第44號、第45號 110年度審原簡字第42號、第43號、第44號、第45號  判決確定日期 110年10月27日 110年10月27日 110年10月27日 備註  編號4至11經定應執行拘役120日； 執行案號：桃園地檢111年度執更字第1806號   

編號  10 11 （以下空白） 罪名  竊盜 竊盜  宣告刑  拘役55日，如易科罰金，以新臺幣 1,000元折算1日 拘役20日，如易科罰金，以新臺幣 1,000元折算1日  犯罪日期  109年11月8日 109年12月9日  偵查機關 年度案號  桃園地檢110年度偵字第7858號等 桃園地檢110年度偵字第7858號等  最後   事實審 法院 臺灣桃園地方法院 臺灣桃園地方法院   案號 110年度壢原簡字第57號 110年度壢原簡字第57號   判決日期 111年1月6日 111年1月6日   確定  判決 法院 臺灣桃園地方法院 臺灣桃園地方法院   案號 110年度壢原簡字第57號 110年度壢原簡字第57號   判決確定日期 111年2月16日 111年2月16日  備註  編號4至11經定應執行拘役120日； 執行案號：桃園地檢111年度執更字第1806號